# 急求陈版验资的问题？

提问人：hefeiangao 时间：2011-02-27 21:36:51
2000 年，本公司原用房产和土地投到a公司，后来其房产和土地也未办理变理手续，但股东用其他资产投入到公司，现在本公司破产，我们能不能认定投资未到位？

回答人：chenyiwei
对于此类法律问题，建议咨询律师意见。我们作为专业人士，在执业过程中务必注意把握自己的专业胜任能力的界限。